【裁判字號】    99,訴,835
【裁判日期】    991129
【裁判案由】    毒品危害防制條例等
【裁判全文】
臺灣桃園地方法院刑事判決               99年度訴字第835號
公  訴  人  臺灣桃園地方法院檢察署檢察官
被      告  王水航
            陳奕勳
上二人共同
指定辯護人  本院公設辯護人彭詩雯
上列被告因違反毒品危害防制條例等案件，經檢察官提起公訴（
99年度偵字第16670號），本院判決如下：
    主  文
王水航共同運輸第二級毒品，處有期徒刑年玖月。扣案如附表
一編號一、二號所示之驗餘毒品，均沒收銷燬之；扣案如附表二
編號一至四號所示之物，均沒收之。
陳奕勳共同運輸第二級毒品，處有期徒刑年柒月。扣案如附表
一編號一、二號所示之驗餘毒品，均沒收銷燬之；扣案如附表二
編號一至四號所示之物，均沒收之。
    事  實
一、王水航、陳奕勳、潘逸樺（綽號「阿樺」，業經臺灣桃園地
    方法院檢察署檢察官分案偵辦中），均明知甲基安非他命係
    毒品危害防制條例第2條第2項第2款所規定之第二級毒品，
    並為行政院依懲治走私條例第2條第3項規定公告之「管制物
    品項目及其數額」甲項第4款所列管制進出口之物品，禁止
    運輸、私運進、出口。緣王水航於前因購買機票而與潘逸樺
    結識，潘逸樺提議運輸1顆甲基安非他命至日本，可得新臺
    幣（下同）3萬元之報酬，來回日本之機票等費用則由王水
    航自負，王水航允諾之；陳奕勳因債務纏身急需資金解困，
    經真實姓名年籍不詳，綽號「小麥」之友人（下稱「小麥」
    ，無證據證明其與潘逸樺間具犯意聯絡）引薦聯繫潘逸樺。
    於民國99年4月間某日，「小麥」邀陳奕勳至臺北縣蘆洲市
    ○○路上之85度C咖啡廳與潘逸樺見面，陳奕勳抵達後，即
    在該85度C咖啡館旁之OK便利商店打電話給小麥告知其已到
    達約定地點，旋潘逸樺即前來與陳奕勳相認，2人見面後，
    潘逸樺駕車搭載陳奕勳至臺北縣新店市○○路與北新路交叉
    路口附近之85度C咖啡廳與王水航見面，途中，潘逸樺向陳
    奕勳要約為其運輸甲基安非他命至日本，1顆代價為3萬元，
    事成後可賺取15萬元報酬，來回日本之機票等費用，則由陳
    奕勳自行負責，陳奕勳應允後，潘逸樺於離開上開85度C咖
    啡廳前，遂將如附表二編號1號所示之0000000000號SIM卡1
    枚交與陳奕勳，預供彼等聯絡毒品運輸事宜之用，陳奕勳即
    將該SIM插入自己所有如附表二編號2號所示之行動電話內而
    使用之。渠等謀議既定，王水航、陳奕勳、潘逸樺遂基於共
    同運輸第二級毒品與私運管制物品出口之犯意聯絡，由潘逸
    樺經由其姑姑所經營之全盛旅行社訂購王水航、陳奕勳前往
    日本東京之來回機票。復於99年6月11日，潘逸樺攜帶如附
    表一編號1號所示之以黑色絕緣膠帶包裝成橢圓型再裝入保
    險套之甲基安非他命4顆至臺北縣新店市○○街66巷17號4樓
    交與王水航，並委王水航代訂汽車旅館。王水航旋於99年6
    月13日，攜帶上開潘逸樺交付之毒品，入住臺北縣蘆洲市之
    「摩根汽車旅館」510號房後，自行將上揭4顆毒球陸續塞入
    肛門內，並以其所有如附表二編號3號所示之門號000000000
    0號行動電話撥打潘逸樺持用之門號0000000000號行動電話
    ，向潘逸樺告知其所安排之汽車旅館及房號後，再由潘逸樺
    撥打配搭如附表二編號2號行動電話之如附表二編號1號所示
    門號轉告陳奕勳自行前往上址，並告知旅館房內已有一位年
    紀較大之男子等語後，潘逸樺於翌（14）日凌晨某時許，另
    攜帶如附表一編號2號所示之以黑色絕緣膠帶包裝之甲基安
    非他命5顆至上開汽車旅館房內交與陳奕勳，且教導陳奕勳
    將上開甲基安非他命裝入保險套內，再將該保險套以塗抹潤
    滑劑之方式陸續塞入肛門內。潘逸樺再於同年月14日上午11
    時許，駕駛某不詳車號之自用小客車，前往「摩根汽車旅館
    」，交付王水航、陳奕勳前往日本東京之來回機票，並搭載
    2人前往臺灣桃園國際機場，惟途中因潘逸樺所駕駛之自用
    小客車故障，乃另由王水航、陳奕勳搭乘某不詳車號之計程
    車前往機場第一航廈，欲搭乘同日下午之國泰航空股份有限
    公司CX-450班機運輸上開毒品至日本東京時，於出境管制區
    處正準備接受海關查驗證照時，為法務部調查局中部地區機
    動工作站、內政部警政署保安警察第三總隊第一大隊、海岸
    巡防署海岸巡防總局中部地區巡防局臺中查緝隊、豐原憲兵
    隊於桃園縣大園鄉臺灣桃園國際機場，持臺灣桃園地方法院
    檢察署檢察官核發之鑑定許可書將王水航、陳奕勳帶往第二
    航廈壢新醫院桃園國際機場醫療中心實施鑑定，而自王水航
    體內排出上開如附表一編號1號所示之甲基安非他命毒球4
    顆；另自陳奕勳體內排出上開如附表一編號2號所示之甲基
    安非他命毒球5顆，並經警扣得如附表二編號1、2、3號所示
    之門號0000000000號SIM 卡1 枚、LG廠牌行動電話1 具、SA
    MSUNG 廠牌行動電話1 具（含門號0000000000號SIM 卡1 枚
    ）等物，渠等私運管制物品出品之舉始未得逞。
二、案經臺灣桃園地方法院檢察署檢察官指揮法務部調查局中部
    地區機動工作站偵辦後提起公訴。
    理  由
壹、證據能力：
一、毒品之鑑定書：
    按法院或檢察官得囑託醫院、學校或其他相當之機關、團體
    為鑑定，或審查他人之鑑定，並準用第203 條至第206之1之
    規定，刑事訴訟法第208條第1項定有明文。又檢察官因實務
    現實需求，就特定案件類型認有鑑定之必要者，基於檢察一
    體原則，得由該管檢察長概括選任鑑定機關，是司法警察等
    偵查輔助人員於案件未移送檢察官偵辦前之調查犯罪階段，
    依據檢察長之概括授權，先行將證物送請檢察機關預先核定
    之專責鑑定人或鑑定機關實施鑑定，該鑑定人或鑑定機關亦
    應視同受承辦檢察官所選任或囑託而執行鑑定業務，其等出
    具之書面鑑定報告應屬刑事訴訟法第206條所定之傳聞例外
    ，當具有證據能力。查本案卷附之憲兵司令部刑事鑑識中心
    99年9月13日憲直刑艦字第0990001819號鑑定書為依檢察機
    關概括授權囑託執行鑑定職務所出具之書面鑑定報告，是上
    開書面報告，依刑事訴訟法第159條第1項及同法第208條第1
    項準用同法第206條第1項之規定，為傳聞法則之例外，自得
    作為本案之證據。
二、扣案之毒品等物：
    為警所扣得之如附表一編號1、2號所示之第二級毒品甲基安
    非他命毒球、如附表二編號4號所示之包裝上揭毒品之黑色
    絕緣膠帶暨如附表二編號1、2、3號所示之門號0000000000
    號SIM卡1枚、LG廠牌行動電話1具、SAMSUNG廠牌行動電話1
    具（含門號0000000000號SIM卡1枚）等物，與本案事實均有
    自然之關聯，且無證據證明係公務員違背法定程序或經偽造
    、變造所取得，是認上開扣案物，均得作為證據。
三、另本案認定事實所引用之卷內所有文書證據，檢察官、被告
    王水航、陳奕勳及其等辯護人並未主張排除前開書證之證據
    能力，且迄於本院言詞辯論終結前均未表示異議，本院審酌
    前開書證並無證據證明係公務員違背法定程序所取得，亦無
    刑事訴訟法第159條之4之顯有不可信之情況與不得作為證據
    之情形，本案認定事實所引用之卷內所有文書證據，亦均認
    為有證據能力。
貳、認定犯罪事實所憑之證據及理由
一、前揭犯罪事實，迭據被告陳奕勳於警詢、偵查及本院審理時
    均坦承不諱（見偵卷第20至21反面、58至60、84至87、112
    至113、144反面至145反面頁、本院訴字卷第36、55反面頁
    ）；被告王水航除於警詢、偵查坦承有運輸毒品之事實外（
    見偵卷第9、90、143頁），對於前揭犯罪事實，亦於本院審
    理時坦承不諱（見本院訴字卷第36、55反面頁），且有(一)、
    扣案如附表一編號1、2號所示之顆粒4顆、5顆，經憲兵司令
    部刑事鑑識中心以電子天秤法、化學前處理法、氣相層析質
    譜分析法鑑定，該等顆粒均檢出甲基安非他命成分（被告王
    水航部分，4顆淨重303.98公克，取樣0.15公克鑑定用罄，
    餘淨重303.83公克；被告陳奕勳部分，5顆淨重341.75公克
    ，取樣0.25公克鑑定用罄，餘淨重341.50公克），有該鑑識
    中心99年9月13日憲直刑鑑字第0990001819號鑑定書1紙附卷
    可憑（見偵卷第109頁）；(二)、如附表二編號4號所示之包裹
    上揭甲基安非他命所用之黑色絕緣膠帶及如附表二編號1、2
    、3號所示之門號0000000000號SIM卡1枚、LG廠牌行動電話1
    具、SAMSUNG廠牌行動電話1具（含門號0000000000號SIM卡1
    枚）等物為證；(三)、卷附之另案被告潘逸樺所用之門號0000
    000000號行動電話之通訊監察譯文、臺北關稅局扣押貨物（
    運輸工具）收據及搜索筆錄、蒐證照片4張、被告王水航之
    個人入出境資料結果、被告陳奕勳之個人入出境資料結果各
    1份暨被告王水航、陳奕勳之護照各1本扣案可稽（見偵卷第
    14至16、29、30、42、44、46至48頁），堪認被告王水航、
    陳奕勳任意性之自白與事實相符而足採信。
二、至公訴意旨略以：陳奕勳因「小麥」邀約，而同意擔任運輸
    毒品至日本之交通。99年5月上旬某日，「小麥」即指示陳
    奕勳至臺北縣蘆洲市○○路之85度C咖啡廳內，與潘逸樺見
    面，潘逸樺即告知陳奕勳運輸1顆第2級毒品甲基安非他命之
    代價為新臺幣（下同）3萬元，日後由渠與陳奕勳聯絡，現
    暫時等候伊消息等語。渠等謀議既定，王水航、陳奕勳、潘
    逸樺遂共同基於運輸第2級毒品及私運管制物品出口之犯意
    聯絡，先於99年6月上旬某日，在臺北縣中和市南勢南之85
    度C咖啡廳見面，潘逸樺並交付0000000000號行動電話與陳
    奕勳供聯絡之用等語。惟查，「小麥」是否參與運輸本案毒
    品一事，被告陳奕勳雖於偵訊時證稱：「小麥」約我見面告
    訴我一條賺錢的路，問我要不要去賺這條錢，說要不要幫人
    「帶東西」出去，我回去考慮一個禮拜後，且我又被人催債
    ，我打電話給「小麥」說我答應，「小麥」才跟我講是運輸
    「安非他命」到國外去等語（見偵卷第145頁），然本院就
    此依職權訊問被告陳奕勳，其稱：「（問：是小麥跟你牽線
    的？）是的。（問：小麥有無跟你說要幫潘逸樺做什麼事情
    ？）沒有。（問：小麥有無說他也有幫潘逸樺做什麼事情，
    他是其中一個成員？）沒有。（問：小麥有無跟你說要你做
    什麼事情，你考慮、考慮？）有，他有問我要不要幫忙帶東
    西。（問：有無跟你說要帶什麼東西？）當時我有問小麥，
    他說他也不太了解，他說如果我願意的話，會有人來跟我講
    。」等語（見本院訴字卷第55反面、56頁），被告陳奕勳對
    於「小麥」是否確參與運輸本案毒品，前後陳述不一，復無
    其他積極證據證明其確參與其中，是前揭公訴意旨，容有誤
    會，應予更正如事實欄一所載。又查，被告陳奕勳、王水航
    與另案被告潘逸樺見面之過程，衡之被告陳奕勳於本院審理
    時陳稱：「（問：你第一次跟王水航見面的地點是否是在蘆
    洲的85度C？）我不記得是不是在蘆洲，但是我記得是在85
    度C，是在4月份時。（問：再來就是在5月時，拿到SIM卡的
    這次，是在中和南勢角的85度C？）拿到SIM卡就只有4月份
    那次。（問：你在99年8月9日檢察官偵查時，你說「第一次
    跟王水航見面是在99年4月中或4月底的時候，是阿樺載我去
    的，到的時候，王水航在喝咖啡，當天是阿樺跟王水航在聊
    天，後來離開的時候，阿樺在車上把手機的SIM卡交給我，
    第二次跟王水航見面是在99年5月十幾號，是在蘆洲的85度
    Ｃ，阿樺叫我去那裡找他，他叫我和王水航一起到日本，阿
    樺載我到蘆洲的一間汽車旅館，半夜時，王水航也來了。」
    當時你所述是否正確？）沒有錯，潘逸樺是叫我去蘆洲的85
    度Ｃ沒有錯，第二次王水航不在。（問：可是你剛被抓到的
    時候，在內勤檢察官問你時，你說你對王水航比較有印象的
    是在99年6月初，在南勢角的85度Ｃ，阿樺交給你SIM卡，為
    何你當時會這樣講？）答因為當時我在吃藥，不是記得很清
    楚，後來我被關，藥有退了，有再回想，我也有跟檢察官說
    。（問：所以你現在很確定，在85度Ｃ的咖啡館跟阿樺見面
    ，並且拿SIM卡的時間是在4月？）對。（問：那次也是第一
    次碰到王水航？）是的。（問：...... 蘆洲85度C的咖啡館
    不是被抓的這次，是之前你有試跑的那次，是阿樺叫你到蘆
    洲85度Ｃ的咖啡館跟他見面，然後他再載你到香奈兒汽車旅
    館？）是的，那次是我跟王水航到日本去試跑，沒有夾帶安
    非他命，是去幫阿樺買衣服。（問：剛剛王水航說你們第一
    次見面的85度C咖啡館是在新店？）我那次跟潘逸樺見面，
    因為中間潘逸樺有去辦事情，中間我有看到往中和的路，所
    以確實在哪裡，我也不知道。」等語（見本院訴字卷第52
    至54頁），互核被告陳奕勳於偵訊時證稱：當天小麥要我去
    找阿樺（筆錄誤繕為阿華），他說阿樺有事要和我講，我到
    的時候，阿華說他有事要先忙，就載我去85度C，好像是新
    店那邊的...... 等語（見偵卷第85頁），內容大致相符；
    且被告王水航於本院審理時亦陳稱：「（問：你方才說你第
    一次碰到陳奕勳，當時潘逸樺也在場，那個地方是哪裡？）
    新店的中正路。（問：靠近哪裡？）中正路與北新路交叉路
    口附近。（問：見面地點是85度C？）是的。」等語（見本
    院訴字卷第頁），可認上揭公訴意旨容有未洽，被告陳奕勳
    、王水航與另案被告潘逸樺見面之時間、地點及其經過等，
    應如事實欄一所示，併予敘明。
三、綜上所析，被告王水航、陳奕勳確與另案被告潘逸樺共同謀
    議，有於前開時、地為前揭運輸第二級毒品與私運管制物品
    出口未遂犯行。從而，本案事證明確，被告2人犯行堪以認
    定，均應依法論科。
、論罪科刑
一、按運輸毒品或運送走私物品罪之成立，並非以所運輸之毒品
    或運送之走私物品已運扺目的地為完成犯罪之要件；是以，
    區別各該罪既遂、未遂之依據，應以已否起運離開現場為準
    ，如已起運離開現場，其構成要件之輸送行為即已完成，不
    以達到目的地為既遂之條件（最高法院95年台上字第990 號
    、92年度台上字第3096號判決要旨參照）。次按懲治走私條
    例第2條之私運管制物品出口逾公告數額罪，其所謂出口，
    係指由我國海港、航空機場或陸地邊境向國外運輸者而言。
    其私運之方式，不論為海運、空運或陸運，或數方式併用，
    均屬之。如對於私運管制物品出口之構成犯罪事實，已開始
    實行者，即屬著手，而以運出國境為既遂（最高法院88年台
    上字第2489號判決要旨參照）。又且，甲基安非他命為毒品
    危害防制條例第2條第2項第2款所列之第二級毒品，並係行
    政院依懲治走私條例第2條第3項規定公告之「管制物品項目
    及其數額」甲項第4款所列管制進出口之物品，不限其數額
    ，均不得私運進口及運輸。準此，另案被告潘逸樺自臺灣地
    區某不詳地點起運第二級毒品至被告王水航上揭住處、「摩
    根汽車旅館」分別交與被告王水航、陳奕勳，再由被告王水
    航、陳奕勳負責搭機運輸至日本，嗣於準備接受證照查驗之
    際，即為警查獲致私運管制物品出口之行為未竟其功，核被
    告王水航、陳奕勳所為，均係犯毒品危害防制條例第4條第2
    項運輸第二級毒品罪與懲治走私條例第2條第2項、第1項之
    私運管制物品出口未遂罪。被告王水航、陳奕勳運輸第二級
    毒品過程中持有該毒品之低度行為，應為運輸之高度行為所
    吸收，不另論罪。又被告王水航、陳奕勳與另案被告潘逸樺
    間就前揭犯行，有犯意聯絡與行為分擔，依刑法第28條之規
    定，均為共同正犯。另被告王水航、陳奕勳就前揭運輸第二
    級毒品罪與私運管制物品出口未遂罪，係以一行為觸犯上述
    二者保護法益不同之罪名，依刑法第55條想像競合之規定，
    應從一重以運輸第二級毒品罪處斷。
二、按犯第4條至第8條之罪於偵查及審判中均自白者，減輕其刑
    ，毒品危害防制條例第17條第2項定有明文。查，被告陳奕
    勳迭於警詢、偵查與本院審判中均自白，依前開規定，減輕
    其刑。至被告王水航於偵查時雖隱瞞另案被告潘逸樺係本案
    運輸毒品之主謀，然酌以其對於取得上揭毒品之來源、過程
    及確實要將扣案之第二級毒品運輸出口至日本等部分，均坦
    承無訛，顯見其坦承運輸毒品之犯行，復於本院審理時坦承
    全部犯罪事實，已如前述，是認被告王水航亦應依前開規定
    ，減輕其刑。
三、按刑法第59條之酌量減輕其刑，必犯罪之情狀顯可憫恕，認
    科以最低度刑仍嫌過重者，始有其適用。至於同法第57條規
    定，科刑時應以行為人之責任為基礎，並審酌一切情狀，尤
    應注意該條所列10款事項，為科刑重輕之標準，則為在法定
    刑內量刑輕重之依據。所謂「犯罪之情狀」與「一切情狀」
    ，兩者固非有截然不同之領域，於裁判上酌量減輕其刑時，
    雖亦應就犯罪一切情形予以考量，但仍應審酌其犯罪情狀有
    無「顯可憫恕」之事由。故適用刑法第59條酌量減輕其刑時
    ，雖不排除審酌同法第57條所列舉10款之事由，惟其程度必
    須達於犯罪之情狀「顯可憫恕」者，始可予以酌減（最高法
    院98年度台上字第5454號判決意旨參照）。查，禁絕毒品政
    策，乃世界各先進國家之共識，凡具有一般智識之人，均能
    有所知悉、瞭解，於此情況下，被告陳奕勳竟因積欠債務，
    與被告王水航鋌而走險，非法參與運輸毒品，企圖運輸該等
    毒品至日本，危害他國人民健康並造成國際社會對我國不良
    之觀感，幸為警查獲而未使毒品散佈在外，衡其犯罪情節，
    亦無何特殊原因或情狀存在，甚被告王水航、陳奕勳所犯之
    運輸第二級毒品罪，其法定最低本刑為7年有期徒刑，以被
    告2人上開犯行，亦無所謂情輕法重之狀況可言，是尚難認
    在客觀上有何足引起一般人同情而確可憫恕之情，要無刑法
    第59條酌減其刑規定適用之餘地，是被告王水航、陳奕勳之
    辯護人請求酌減其刑云云，尚無足採。
四、爰審酌被告王水航曾因施用第一級毒品之前科紀錄；被告陳
    奕勳前無犯罪紀錄，惟目前另因違反毒品危害防制條例案件
    ，在臺灣板橋地方法院審理中，有臺灣高等法院被告前案紀
    錄表各1份在卷可稽（見本院訴字卷第5至8頁），不思正途
    營生，迺為圖私利參與本案運輸第二級毒品犯行，被告陳奕
    勳查獲後旋即坦承犯行，並自始均供出所知犯罪情節、配合
    檢、警辦案，態度良好；被告王水航於偵查時，雖供承取得
    毒品之經過等情，惟仍隱瞞另案被告潘逸樺之犯罪情節，企
    圖干擾辦案，嗣於本院審理時始幡然悔悟，坦承犯行。再酌
    以被告2人參與運輸、私運第二級毒品犯行，在犯罪集團中
    扮演交通之角色與地位，且運輸之毒品數量尚非巨大，所為
    係從事犯罪集團最末流之實際承運毒品工作，即俗稱「交通
    」之次要角色，兼衡被告2人之犯罪動機、目的、手段、犯
    後態度等一切情狀，分別量處如主文所示之刑，以示懲儆。
肆、沒收部分
一、扣案如附表一編號1、2號所示之驗餘物，均為第二級毒品甲
    基安非他命，承如前述，且既被告2人係共同犯本案之罪，
    而共同被告胥就全部之犯罪行為負責，是應依毒品危害防制
    條例第18條第1項支規定，不問屬於何人所有，分別於被告2
    人主文項下，就本案全數所扣得甲基安非他命之驗餘物，均
    宣告沒收銷燬之。
二、按毒品危害防制條例第18條第1項規定，得諭知沒收並銷燬
    之者，以查獲之毒品及專供製造或施用毒品之器具為限，並
    不及於毒品之外包裝。而毒品外包裝既係用於包裹毒品，防
    其裸露、潮濕，便於攜帶販賣，亦係供販賣毒品所用之物，
    應依毒品危害防制條例第19條第1項之規定宣告沒收之，方
    屬適法（最高法院98年度台上字第5467號、98年度台上字第
    3810號判決意旨參照）。又按共同正犯因相互間利用他人之
    行為，以遂行其犯意之實現，本於責任共同之原則，有關沒
    收部分，對於共犯間供犯罪所用之物，自均應為沒收之諭知
    （最高法院91年度台上字第5583號、89年度台上字第6946號
    判決意旨參照）。查，扣案包裹本案甲基安非他命成球狀之
    如附表二編號4號所示之黑色絕緣膠帶及包裹甲基安非他命
    毒球之保險套9只，乃一般市面所流通之物，易於取得，而
    無須外求，堪認為另案被告潘逸樺此之出資者所有而提供，
    均供被告王水航、陳奕勳運輸第二級毒品所用，又該等包裝
    係用於包裹毒品，防止毒品漏逸、潮濕，以便於攜帶運輸，
    為供運輸毒品所用之物，雖均因係包裝上開第二級毒品而與
    之密切接觸，然既經鑑定機關就之與毒品分別鑑析其重量，
    有前開憲兵司令部刑事鑑識中心鑑定書1份可憑，足證與毒
    品並無不可析離之關係，則如附表二編號4號之物，依共同
    正犯責任連帶原則，均應依毒品危害防制條例第19條第1項
    前段之規定，於被告2人主文項下，全數宣告沒收之，且既
    均已扣案，在事理上即無全部或一部不能沒收之虞，自無依
    同條項之規定諭知「如全部或一部不能沒收時，追徵其價額
    」之必要。至包裹上開甲基安非他命毒球之保險套9只，因
    自被告王水航、陳奕勳肛門中取出扣案時，因已破裂，無法
    保存而丟棄，有本院辦理刑事案件電話記錄查詢表在卷可查
    （見本院訴字卷第59頁）。既經丟棄，自隨同一般垃圾運至
    焚化爐而焚燒殆盡，而此乃執法員警所為，非可歸責於被告
    2 人，既已滅失，自無須為沒收兼或如全部或一部不能沒收
    時，追徵其價額之諭知。
三、扣案如附表二編號1號之門號000000000 0號SIM卡1枚，係另
    案被告潘逸樺所供，用以運輸、私運毒品聯絡之用，而屬供
    犯本案運輸第二級毒品甲基安非他命犯行所用之物，業據被
    告陳奕勳於本院審理時陳述明確（見本院訴字卷第11反面、
    57反面、58頁）；另附表二編號2號之LG廠牌行動電話1具為
    被告陳奕勳所有，供搭配上揭SIM卡持以與另案被告潘逸樺
    聯絡運輸毒品之用，亦據被告陳奕勳陳述在卷，而被告王水
    航所有之SAMSUNG廠牌行動電話1具（含門號0000000000號SI
    M卡1枚），乃於其應允另案被告潘逸樺後，供以聯絡本案運
    輸毒品之用，經被告王水航陳述在卷（見本院訴字卷第21
    、57頁），依共同正犯責任連帶原則，均應依毒品危害防制
    條例第19條第1項前段之規定，於被告2人主文項下，全數宣
    告沒收之。又該物既均已扣案，在事理上即無全部或一部不
    能沒收之虞，自無依同條項之規定諭知「如全部或一部不能
    沒收時，追徵其價額」之必要。末查，另案被告潘逸樺所持
    用之門號0000000000號行動電話，因卷內資料尚無從證明該
    門號及所搭配之行動電話確否為其所有，依法自不得為沒收
    之諭知。
四、至扣得之被告王水航、陳奕勳護照各1本，尚非直接供犯罪
    所用之物；另扣得之被告陳奕勳所有之K-TOUCH廠牌行動電
    話1具（含門號0000000000號SIM卡1枚），僅係其平日聯絡
    所用，且查無其他積極證據足認係供本案犯罪所用之物，是
    均不另為沒收之諭知。
五、末查，另案被告潘逸樺雖允諾被告陳奕勳、王水航此次運輸
    第二級毒品至日本後，將給付渠等15萬、12萬元之報酬（就
    被告陳奕勳部分，尚須扣除另案被告潘逸樺所支付之機票費
    用等），惟被告2人於運輸、私運第二級毒品至機場出境管
    制區處旋遭查獲，被告2人尚未實際取得前開之報酬，本院
    自不就此為沒收之諭知，附此敘明。
據上諭斷，應依刑事訴訟法第299 條第1 項前段，毒品危害防制
條例第4條第2項、第17條第2項、第18條第1項前段、第19條第1
項，懲治走私條例第2條第2項、第1項、第11條，刑法第11條前
段、第28條、第55條，判決如主文。
本案經檢察官陳淑蓉到庭執行職務。
中    華    民    國    99    年    11    月    29    日
                  刑事第十一庭  審判長法  官  蔡榮澤
                                      法  官  吳宗航
                                      法  官  汪曉君
以上正本證明與原本無異。
                                      書記官  楊晴文
中    華    民    國    99    年    11    月    29    日
附錄本案論罪科刑法條：
毒品危害防制條例第4條
製造、運輸、販賣第一級毒品者，處死刑或無期徒刑；處無期徒
刑者，得併科新臺幣 2 千萬元以下罰金。
製造、運輸、販賣第二級毒品者，處無期徒刑或 7 年以上有期
徒刑，得併科新臺幣 1 千萬元以下罰金。
製造、運輸、販賣第三級毒品者，處 5 年以上有期徒刑，得併
科新臺幣 7 百萬元以下罰金。
製造、運輸、販賣第四級毒品者，處 3 年以上 10 年以下有期
徒刑，得併科新臺幣 3 百萬元以下罰金。
製造、運輸、販賣專供製造或施用毒品之器具者，處 1 年以上
7 年以下有期徒刑，得併科新臺幣 1 百萬元以下罰金。
前五項之未遂犯罰之。
懲治走私條例第2條
私運管制物品進口、出口逾公告數額者，處7 年以下有期徒刑，
得併科新臺幣3 百萬元以下罰金。
前項之未遂犯罰之。
第 1 項所稱管制物品及其數額，由行政院公告之。
附表一：
┌──┬──────────┬────────────┐
│編號│      物品名稱      │    重            量    │
├──┼──────────┼────────────┤
│ 1  │第二級毒品甲基安非他│4顆，淨重303.98公克，取 │
│    │命毒球              │樣0.15公克鑑定用罄，餘淨│
│    │                    │重303.83公克。          │
├──┼──────────┼────────────┤
│ 2  │第二級毒品甲基安非他│5顆，淨重341.75公克，取 │
│    │命毒球              │樣0.25公克鑑定用罄，餘淨│
│    │                    │重341.50公克。          │
│    │                    │                        │
└──┴──────────┴────────────┘
附表二：
┌──┬─────────────┬────┬──────────────┐
│編號│    物品名稱              │  數量  │  備註                      │
├──┼─────────────┼────┼──────────────┤
│ 1  │門號0000000000號SIM卡     │1枚     │為另案被告潘逸樺所提供      │
├──┼─────────────┼────┼──────────────┤
│ 2  │LG廠牌行動電話            │1具     │為被告陳奕勳所有            │
├──┼─────────────┼────┼──────────────┤
│ 3  │SAMSUNG廠牌行動電話（含門 │1具     │為被告王水航所有            │
│    │號0000000000號SIM卡1枚）  │        │                            │
├──┼─────────────┼────┼──────────────┤
│ 4  │包裝如附表一編號1、2號甲基│9捆     │為另案被告潘逸樺所有        │
│    │安非他命毒球之黑色絕緣膠帶│        │                            │
└──┴─────────────┴────┴──────────────┘

司法院資訊處製作；財團法人民間司法改革基金會備份。
